臺灣桃園地方法院刑事判決　　　　　　　100年度易字第315號
公　訴　人　臺灣桃園地方法院檢察署檢察官
被　　　告　許思婷
選任辯護人　陳筱屏律師
被　　　告　吳育嘉
選任辯護人　顧定軒律師
被　　　告　張光明
　　　　　　江文雅
上列被告因詐欺案件，經檢察官提起公訴（99年度偵字第30901
號）被告於準備程序就被訴事實為有罪之陳述，經告知簡式審判
程序意旨，並聽取當事人及辯護人之意見後，本院合議庭裁定改
由受命法官獨任依簡式審判程序審理，並判決如下：
    主  文
許思婷共同犯如附表一編號1 至146 、附表二編號1 至5 、附表
三編號1 至18所示之詐欺取財罪，均累犯，各處有期徒刑陸月，
如易科罰金，均以新臺幣壹仟元折算壹日，如附表四所示之物均
沒收。應執行有期徒刑陸年，如易科罰金，以新臺幣壹仟元折算
壹日，如附表四所示之物均沒收。
吳育嘉共同犯如附表一編號1 至146 所示之詐欺取財罪，各處有
期徒刑肆月，如易科罰金，均以新臺幣壹仟元折算壹日，如附表
四所示之物均沒收。應執行有期徒刑貳年，如易科罰金，以新臺
幣壹仟元折算壹日，如附表四所示之物均沒收。
張光明共同犯如附表一編號1 至146 所示之詐欺取財罪，均累犯
，各處有期徒刑參月，如易科罰金，均以新臺幣壹仟元折算壹日
，如附表四所示之物均沒收。應執行有期徒刑壹年玖月，如易科
罰金，以新臺幣壹仟元折算壹日，如附表四所示之物均沒收。
江文雅共同犯如附表一編號1至146、附表二編號1 至5 、附表三
編號1 至18所示之詐欺取財罪，各處有期徒刑參月，如易科罰金
，均以新臺幣壹仟元折算壹日，如附表四所示之物均沒收。應執
行有期徒刑貳年肆月，如易科罰金，以新臺幣壹仟元折算壹日，
如附表四所示之物均沒收。
    事實及理由
一、本案犯罪事實、證據、理由，均引用檢察官起訴書之記載（
    如附件，不含起訴書附表，本判決之附表一至三係本院校對
    後重製），並補充：(一)被告許思婷前因詐欺案件，於民國98
    年間經臺灣高等法院臺中分院以97年度上易字1155號刑事判
    決判處有期徒刑6 月確定．而於98年3 月11日易科罰金執行
    完畢；被告張光明前因詐欺案件，於98年間經臺灣臺中地方
    法院以97年易字4495號刑事判決判處有期徒刑5 月確定，而
    於98年5 月19日易科罰金執行完畢。(二)被告4 人於本院之自
    白。關於犯罪起迄時間，被告許思婷自承參與本案詐騙集團
    期間為99年5 月至查獲止（見本院卷一第119 頁背面）、被
    告吳育嘉自承參與本案詐騙集團期間為99年4 月中旬至查獲
    止（見本院卷第81頁背面）、被告張光明、江文雅自承參與
    本案詐騙集團期間為99年6 月至查獲止（分見本院卷第109
    頁背面、第129 頁背面），對照本案首位被害人遭詐騙日期
    為99年6 月18日，末位被害人遭詐騙日期為同年11月30日，
    均屬被告自白犯行之期間內。(三)被告於本院之自白，核與起
    訴書所載證據相符，足見被告任意性之自白與事實相符，本
    案事證明確，被告犯行洵堪認定，應依法論科。
二、按共同正犯因相互間利用他方之行為，以遂行其犯意之實現
    ，本於責任共同之原則，共同正犯應對所參與犯罪之全部事
    實負責，且共同正犯之意思聯絡，原不以數人間直接發生者
    為限，即有間接之聯絡者，亦包括在內（最高法院77年台上
    字第2135號判例、100 年度台上字第692 、599 號判決意旨
    參照）。是於集團式之犯罪，原不必每一共犯均有直接聯繫
    ，亦不必每一階段均參與，祇須分擔犯罪行為之一部，即應
    對於全部所發生之結果共同負責，且倘犯罪結果係因共同正
    犯之合同行為所致者，無論出於何人所加，在共同正犯間均
    應同負全部之責，並無分別何部分為孰人下手之必要（臺灣
    高等法院98年度上易字第2324號判決參照）。觀諸電話詐騙
    之犯罪型態，自架設跨國遠端遙控電話語音託撥及網路約定
    轉帳之國際詐騙電話機房平台，至刊登廣告、收購人頭帳戶
    、撥打電話實施詐騙、指定被害人匯款帳戶、自人頭帳戶提
    領款項、取贓分贓等階段，乃係需由多人縝密分工方能完成
    之集團性犯罪，倘有其中某一環節脫落，將無法順遂達成詐
    欺之結果。因此，此種詐欺集團之各個成員，固因各自分工
    不同而未均能從頭到尾始終參與其中，惟其等共同詐欺之意
    思，非但並無軒輊，甚至有利用集團其他成員之各自行為，
    以遂詐欺之犯罪結果。本案被告許思婷、吳育嘉、張光明、
    江文雅既已分別實行詳如起訴書事實欄一(一)、(二)、(三)所示之
    分工行為，所各參與者，均為詐騙集團取得被害人財物之全
    部犯罪計劃之一部分行為，而共同達成不法所有之犯罪目的
    ，各參與之人均應就各犯罪事實同負全責，故被告許思婷、
    吳育嘉、張光明、江文雅應分別就起訴書附表一、二、三所
    示其各自參與詐騙集團期間內之全部犯罪事實同負全責。
三、核被告4 人所為，均係犯刑法第339 條第1 項之詐欺取財罪
    。被告4 人各與起訴書犯罪事實欄一(一)、(二)、(三)所示之其他
    共犯間，有犯意聯絡、行為分擔，依刑法第28條之規定，均
    應論以共同正犯。其等所犯各罪間，犯意各別，行為互殊，
    應分論併罰。被告許思婷、張光明曾有前述之犯罪科刑執行
    情形，其受有期徒刑執行完畢後，於5 年內故意再犯有期徒
    刑以上之本罪，均為累犯，應依法加重其刑。爰審酌詐騙集
    團已猖獗多年，詐騙行為對於社會秩序及廣大民眾財產法益
    之侵害甚鉅，更使社會上人與人之間的信任感蕩然無存，人
    民接聽他人來電時，動輒以為詐欺集團來電，民心惶悚不安
    ，草木皆兵，嚴重危害交易秩序與社會治安。被告4 人均正
    值青壯，不思以正途賺取錢財，竟組成詐騙集團以有組織、
    大規模、縝密分工之方式，施用詐術以滿足彼等不法所有意
    圖，造成財產損害及主觀惡性均應予嚴厲之非難，且彼等迄
    未賠償被害人損害，兼衡彼等於詐欺集團內分工角色、參與
    程度及犯罪所得利益、犯罪所生損害有別，復於本院審理時
    坦承之犯後態度，暨彼等素行（其中被告許思婷、張光明均
    曾犯與本案同罪質之詐欺案件）、智識程度及生活狀況等一
    切情狀，分別量處被告如主文所示之刑，並分別定其應執行
    之刑，再就彼等宣告刑及應執行之刑均諭知易科罰金之折算
    標準，以示懲儆。又如附表四所示之物，或為被告4 人所有
    、或為本案其他共犯所有而供本案犯罪所用或預備之物，業
    據其等分別於警詢中供明（分見99年度偵字第30901 號卷一
    第6 頁背面、第278 頁背面，卷二第8 頁背面、卷三第6 頁
    、卷四第8-9 頁、第92頁），爰依共犯連帶原則，依法宣告
    沒收。至其餘扣案之物非屬供本案犯罪所用之物，亦非違禁
    物，爰不宣告沒收。
據上論斷，應依刑事訴訟法第273 條之1 第1 項、第299 條第1
項前段、第310 條之2 、第454 條第2 項，刑法第28條、第339
條第1 項、第47條第1 項、第51條第5 款、第41條第1 項前段、
第8 項、第38條第1 項第2 款，刑法施行法第1 條之1 第1 項、
第2 項前段，判決如主文。
本案經檢察官林郁芬到庭執行職務。
中    華    民    國    100    年    7    月    15    日
                  刑事第七庭法  官  毛松廷
 以上正本證明與原本無異。
如不服本判決應於收受判決後10日內向本院提出上訴書狀，並應
敘述具體理由。其未敘述上訴理由者，應於上訴期間屆滿後20日
內向本院補提理由書( 均須按他造當事人之人數附繕本) 「切勿
逕送上級法院」。
                           書記官  何伊羚
中    華    民    國   100    年    7     月    26    日
所犯法條：
中華民國刑法第339條
（普通詐欺罪）
意圖為自己或第三人不法之所有，以詐術使人將本人或第三人之
物交付者，處 5 年以下有期徒刑、拘役或科或併科 1 千元以下
罰金。
以前項方法得財產上不法之利益或使第三人得之者，亦同。
前二項之未遂犯罰之。